---
title: "SG_SNF_Report"
author: "Naeae"
date: "2023-06-01"
output: html_document
---

```{r, include=F}
# library import
library(data.table)
library(dplyr)
library(reticulate)
library(patchwork)

# python package install
py_install('scipy')
py_install('seaborn')

setwd('C:/Users/stylish1379_2bytesco/Desktop/R Reporting')
fwrite(iris[1:4], 'iris.csv')
```

echo=FALSE 실행결과 생략
echo=F 코드 생략
eval=F 코드 실행 X


```{r}
df = fread('Twitch_Summary_Space Gears.csv')
head(df)
```

len(df$broadcaster_cnt)



1:length(df$broadcaster_cnt)



# 기묘한 플롯. 의외로 효율적 히스토그램.
```{r}
library(ggplot2)
ggplot(iris, aes(x = Sepal.Length)) +
  geom_bar(aes(fill=Species))
```
# 이분야의 정석 코드
```{r}
ggplot(mpg, aes(hwy, fill=drv)) + geom_histogram(binwidth=1)
```
# 변형 형태. 빈도를 비율로.

```{r}
ggplot(mpg, aes(hwy, color=drv)) + geom_freqpoly(binwidth=2)
```

# 해당 플롯을, 추정된 확률밀도 분포로 변환
```{r}
ggplot(mpg, aes(hwy, color=drv)) + geom_density()
```


```{r}
ggplot()+ geom_line(mapping=aes(x=1:length(df$broadcaster_cnt), y=df$broadcaster_cnt)) +
  geom_smooth()
```

```{r}
ggplot()+ geom_line(mapping=aes(x=1:length(df$viewer_cnt), y=df$viewer_cnt)) +
  geom_smooth()
```






# 정석.

```{r}
ggplot(iris, aes(x=Species, y=Sepal.Length, fill=Species)) + geom_bar(stat="identity")
```


```{r}
ggplot(iris, aes(x=Species, y=Sepal.Length, fill=Species)) + geom_point(size=2) + scale_colour_hue()
# ggplot(iris, aes(x=Species, y= mean(Sepal.Length), fill=Species)) + geom_point(size=2) + scale_colour_hue()
```


# 연속적인 컬러.

```{r}
# Use a different gradient
ggplot(iris, aes(x=Species, y=Sepal.Length, colour=Sepal.Length)) + geom_point() + scale_colour_gradientn(colours = rainbow(4))
```

# 산점도 + 크기.
```{r}
ggplot() +
  geom_point(mapping=aes(x=displ, y=hwy, size=class), data=mpg)
# , alpha=cyl 면 투명도로 변경.
```



# 평활 - 그루핑. 수치.


```{r}
ggplot() + geom_smooth(mapping=aes(x=Sepal.Width, y=Sepal.Length), data=iris )
```

# 평활 - 그룹별 - 신뢰구간
```{r}
ggplot() + geom_smooth(mapping=aes(x=Sepal.Width, y=Sepal.Length, color=Species), data=iris )
# se=F로 신뢰구간 안볼 수 있다.
```


# 그래프 여러개 묶어서 보여주기.
```{r}
aa = ggplot(iris, aes(x=Species, y=Sepal.Length, colour=Sepal.Length)) + geom_point() + scale_colour_gradientn(colours = rainbow(4))

bb = ggplot() + geom_smooth(mapping=aes(x=Sepal.Width, y=Sepal.Length, color=Species), data=iris )

(bb+bb) / (aa+aa) / (bb+aa+bb)

```

# 편하게 배치 가능.
```{r}
(bb+bb) / (aa+aa) / (bb+aa+bb) + plot_layout(guides = 'collect')
```

# 플롯 예쁘게 하는데 참고.
geom_errorbar
geom_hline
geom_vline
theme
scale_color_manual
scale_linetype_manual


https://kilhwan.github.io/rprogramming/ch-visualization.html의 8-3 항목

범주별로 산점도 다르게 그리기
facets
```{r}
ggplot() + geom_point(mapping=aes(x=displ, y=hwy), data=mpg) +
  facet_wrap(~class, nrow = 2)
```
두개 이상 조합시
```{r}
ggplot() + geom_point(mapping=aes(x=displ, y=hwy), data=mpg) +
  facet_wrap(~drv + year, nrow = 2)
```
# 2차원 범주 측면
```{r}
ggplot() + geom_point(mapping=aes(x=displ, y=hwy), data=mpg) +
  facet_grid(drv~cyl)
```

산점도 + 추세
```{r}
ggplot() + 
  geom_point(mapping=aes(x=displ, y=hwy), data=mpg) +
  geom_smooth(mapping=aes(x=displ, y=hwy), data=mpg)
```


y가 여럿일때 겹쳐 그려지는 형태
이 형태는 y범례 유의. 지우는게 차라리 낫다.

```{r}
ggplot() + 
  geom_point(mapping=aes(x=displ, y=hwy), data=mpg) +
  geom_smooth(mapping=aes(x=displ, y=hwy), data=mpg) + 
  geom_point(mapping=aes(x=displ, y=cty), data=mpg, col="red", shape=1) +
  geom_smooth(mapping=aes(x=displ, y=cty), data=mpg, linetype=2, col="red")
```


산점도에서 특정 점만 강조 
검은점 위에 빨간점을 그려 색칠한것 처럼 확인됨.

```{r}
ggplot() +
  geom_point(mapping=aes(displ, hwy), data=mpg) +
  geom_point(mapping=aes(displ, hwy), 
             data=filter(mpg, displ > 5, hwy > 20), 
             color="red", size=2)
```

서순 유의. 색깔 정하고, 점찍어야 서순이 맞다.
설정에서 앞선 내용을 무조건 상속받음.

```{r}
ggplot(data=mpg, mapping=aes(x=displ, y=hwy, color=drv)) +
  geom_point() + geom_smooth()
```

```{r}
ggplot(data=mpg, mapping=aes(x=displ, y=hwy, color=drv)) + 
  geom_point(mapping=aes(shape=drv)) + 
  geom_smooth(mapping=aes(linetype=drv))
```

히스토그램
```{r}
ggplot(diamonds) + geom_histogram(aes(carat))
```

```{r}
ggplot(diamonds) + geom_histogram(aes(price), binwidth=500)
```


# 막대 차트 3가지 형태
```{r}
ggplot(mpg) + geom_bar(aes(class, fill=drv))
```


```{r}
ggplot(mpg) + geom_bar(aes(class, fill=drv), position="dodge")
```


```{r}
ggplot(mpg) + geom_bar(aes(class, fill=drv), position="fill")
```

# x y축 한계 정하기. 축 맞추기

```{r}
p <- ggplot(mpg, aes(cty, hwy)) + geom_point()
p1 <- p + geom_vline(xintercept = mean(mpg$cty), linetype=2, color="red") +
  geom_hline(yintercept = mean(mpg$hwy), linetype=2, color="red")
p1

p1 + geom_abline(a=0, b=1, linetype=3, color="blue") +
  scale_x_continuous(limits = c(0, 45)) +
  scale_y_continuous(limits = c(0, 45))
```
# 빈도 / 라벨
```{r}
filter(mpg, class == "midsize", year == 2008) %>% ggplot(aes(cty, hwy)) + geom_point() + geom_label(aes(label=model), nudge_y=0.2, size=3)
```




# 결합분포.
```{r}
ggplot(mpg, aes(cty, hwy)) + geom_bin2d(binwidth=c(2,2))
```

부분 회귀
```{r}
ggplot(mpg, aes(displ, cty)) + 
  geom_point() + geom_smooth(method="lm") + 
  facet_wrap(~drv)
```

# 좌표 전환
```{r}
p + coord_flip()
```

# 원형 변환
```{r}
p + coord_polar()
```
# 원형 누적 변환
```{r}
ggplot(mpg, aes(class, fill=drv)) + 
  geom_bar(position="fill") + coord_polar()
```











Correlation 

```{python}
import os
import pandas as pd
import numpy as np
import seaborn as sns
import matplotlib.pyplot as plt
from scipy.cluster.hierarchy import linkage, dendrogram, fcluster
from scipy.spatial.distance import squareform

data = pd.read_csv('iris.csv')

plt.figure(figsize=(15,10))
correlations = data.corr()
sns.heatmap(round(correlations,2), cmap='RdBu', annot=True, 
            annot_kws={"size": 7}, vmin=-1, vmax=1);
plt.show()

test_py_data = 'write python'
test_py_df = pd.read_csv('iris.csv').apply(lambda x : x/100)
```

```{python}
plt.figure(figsize=(12,5))
dissimilarity = 1 - abs(correlations)
Z = linkage(squareform(dissimilarity), 'complete')

dendrogram(Z, labels=data.columns, orientation='top',  leaf_rotation=90);
plt.show()
```


clustering
```{python}
# Clusterize the data
threshold = 0.8
labels = fcluster(Z, threshold, criterion='distance')

# Show the cluster
labels
```


```{python}
# Keep the indices to sort labels
labels_order = np.argsort(labels)

# Build a new dataframe with the sorted columns
for idx, i in enumerate(data.columns[labels_order]):
    if idx == 0:
        clustered = pd.DataFrame(data[i])
    else:
        df_to_append = pd.DataFrame(data[i])
        clustered = pd.concat([clustered, df_to_append], axis=1)
```

clusterd correlation

```{python}
plt.figure(figsize=(15,10))
correlations = clustered.corr()
sns.heatmap(round(correlations,2), cmap='RdBu', annot=True, 
            annot_kws={"size": 7}, vmin=-1, vmax=1);
plt.show()
```
임계값 대비 군집 효과
```{python}
plt.figure(figsize=(15,10))

for idx, t in enumerate(np.arange(0.2,1.1,0.1)):
    
    # Subplot idx + 1
    plt.subplot(3, 3, idx+1)
    
    # Calculate the cluster
    labels = fcluster(Z, t, criterion='distance')

    # Keep the indices to sort labels
    labels_order = np.argsort(labels)

    # Build a new dataframe with the sorted columns
    for idx, i in enumerate(data.columns[labels_order]):
        if idx == 0:
            clustered = pd.DataFrame(data[i])
        else:
            df_to_append = pd.DataFrame(data[i])
            clustered = pd.concat([clustered, df_to_append], axis=1)
            
    # Plot the correlation heatmap
    correlations = clustered.corr()
    sns.heatmap(round(correlations,2), cmap='RdBu', vmin=-1, vmax=1, 
                xticklabels=False, yticklabels=False)
    plt.title("Threshold = {}".format(round(t,2)))
plt.show()
```
최종 임계값 선정.
```{python}
sns.clustermap(correlations, method="complete", cmap='RdBu', annot=True, 
               annot_kws={"size": 7}, vmin=-1, vmax=1, figsize=(15,12));
plt.show()
```


